臺灣新竹地方法院刑事判決
110年度易字第715號
公  訴  人  臺灣新竹地方檢察署檢察官
被      告  李之瀚




上列被告因妨害公務案件，經檢察官提起公訴（110年度偵字第2
479號、第8342號），被告於本院準備程序中，就被訴事實均為
有罪之陳述，經告知被告簡式審判程序之旨，並聽取檢察官及被
告之意見後，本院裁定依簡式審判程序審理，判決如下：
    主  文
李之瀚犯侮辱公務員罪，處拘役貳拾日，如易科罰金，以新臺幣
壹仟元折算壹日。又犯妨害公務執行罪，處拘役參拾日，如易科
罰金，以新臺幣壹仟元折算壹日。應執行拘役參拾伍日，如易科
罰金，以新臺幣壹仟元折算壹日。
    事  實
一、李之瀚於民國110年2月11日下午1時許，在林則汎位於新竹
    縣○○鎮○○里0鄰○○0○0號住處前，與林則汎之表兄葉展辰、葉
    展宏發生肢體衝突（所涉傷害罪嫌部分，亦經臺灣新竹地方
    檢察署【下稱新竹地檢署】檢察官另為不起訴處分），復於
    翌（12）日撥打電話予林則汎，林則汎因不堪其擾而至新竹
    縣政府警察局竹東分局上坪派出所報案，嗣李之瀚於當日晚
    間8時13分許，駕車前往上坪派出所時，因情緒激動且攜帶
    瓦斯槍1支，經上坪派出所員警江文華施以管束時，李之瀚
    明知江文華係依法執行職務之公務員，竟於江文華執行上開
    公務之際，基於侮辱公務員之犯意，對江文華當場辱罵「幹
    你娘機掰」、「操你媽」等貶抑言詞，並朝江文華吐口水，
    以此方式侮辱依法執行職務之江文華。嗣經江文華依現行犯
    逮捕李之瀚。
二、李之瀚於110年7月16日上午11時15分許，在位於新竹縣○○鄉
    ○○路000號之萊爾富超商前，因進出超商時不慎與蔡穎燕發
    生擦撞而心生不滿，竟基於傷害之犯意，徒手毆打蔡穎燕成
    傷（涉犯傷害罪嫌部分，未據告訴），嗣新竹縣政府警察局
    竹東分局寶山分駐所警員江昱霆獲報到場處理，並對李之瀚
    施以管束時，李之瀚明知江昱霆係依法執行職務之公務員，
    竟仍基於妨害公務之犯意，於過程中不斷徒手扭打掙扎反抗
    ，致江昱霆受有右手手掌、手臂、左手手臂擦挫傷之傷害（
    涉犯傷害罪嫌部分，未據告訴），以此強暴方式妨害江昱霆
    執行公務。
三、案經新竹縣政府警察局竹東分局報告臺灣新竹地方檢察署檢
    察官偵查起訴。　　
    理  由
一、上揭犯罪事實，業據被告李之瀚於本院準備程序及簡式審判
    程序中均坦認不諱，核與證人即員警江文華、江昱霆、證人
    蔡穎燕、林則汎分別於警詢及偵查中之證述大致相符，且有
    密錄器影像畫面光碟暨錄音譯文1份、新竹縣政府警察局竹
    東分局扣押筆錄、扣押物品目錄表、扣案瓦斯槍照片1張、
    監視錄影畫面影像光碟暨翻拍照片9張、證人即員警江昱霆
    之傷勢照片4張等件附卷可佐，被告上揭自白應與事實相符
    ，可以採信。總此，本件事證均已明確，被告犯行均堪認定
    ，均應依法論科。
二、論罪科刑：
（一）被告李之瀚於本案事實欄一之行為後，刑法第140條第1項
      於民國111年1月12日修正公布，並自同年月14日施行，修
      正前刑法第140條第1項規定：「於公務員依法執行職務時
      ，當場侮辱或對於其依法執行之職務公然侮辱者，處6月
      以下有期徒刑、拘役或3000元以下罰金。」；修正後則規
      定：「於公務員依法執行職務時，當場侮辱或對於其依法
      執行之職務公然侮辱者，處1年以下有期徒刑、拘役或10
      萬元以下罰金。」，經比較修正前、後規定，修正後刑法
      第140條規定不利於被告，依刑法第2條第1項前段規定，
      應適用修正前刑法第140條第1項規定。從而，核被告舊事
      實欄一、二所為，係分別犯修正前刑法第140條第1項之侮
      辱公務員罪及刑法第135條第1項之妨害公務執行罪。被告
      所犯上開2罪，犯意各別，行為互殊，應予分論併罰。
（二）爰以行為人責任為基礎，審酌被告不思以理性、合法方式
      表達對警員執行職務的意見，竟分別以相當挑釁、不堪入
      耳的言語侮辱公務員，又與警員發生肢體拉扯而妨害其執
      行公務，欠缺尊重國家公權力意識，所為實應受責難。惟
      念及被告於本院審理中終能坦承犯行，兼衡其自陳高中肄
      業之智識程度，曾從事過廚師的工作，羈押前失業，未婚
      無子女，遭羈押前獨居，母親已過世，父親入監執行中，
      有精神疾病持續就醫中，且有自殺經歷，無負債等一切情
      狀，分別量處如主文所示之刑，及定其應執行之刑，並均
      諭知易科罰金之折算標準。　　　　　
據上論斷，應依刑事訴訟法第273條之1第1項、第299條第1項前
段，判決如主文。
本案經檢察官陳亭宇提起公訴，檢察官葉益發到庭執行職務。 
中　　華　　民　　國　　111 　年　　6 　　月　　16　　日
                  刑事第七庭      法　官      王榮賓
以上正本證明與原本無異。
如不服本判決應於收受送達後20日內向本院提出上訴書狀，並應
敘述具體理由；其未敘述上訴理由者，應於上訴期間屆滿後20日
內向本院補提理由書（均須按他造當事人之人數附繕本）「切勿
逕送上級法院」。告訴人或被害人如對於本判決不服者，應具備
理由請求檢察官上訴，其上訴期間之計算係以檢察官收受判決正
本之日期為準。
中　　華　　民　　國　　111 　年　　6 　　月　　16　　日
                                  書記官      蘇鈺婷
附錄本案論罪科刑法條：
刑法第135條第1項
對於公務員依法執行職務時，施強暴脅迫者，處3年以下有期徒
刑、拘役或30萬元以下罰金。

修正前刑法第140條第1項
於公務員依法執行職務時，當場侮辱或對於其依法執行之職務公
然侮辱者，處6月以下有期徒刑、拘役或3000元以下罰金。